【裁判字號】    97,消債更,354
【裁判日期】    971107
【裁判案由】    更生事件
【裁判全文】
臺灣臺南地方法院民事裁定           97年度消債更字第354號
聲  請  人  甲○○
代  理  人  徐豐益律師
上列當事人聲請消費者債務清理事件，本院裁定如下：
    主  文
聲請駁回。
聲請費用由聲請人負擔。
    理  由
一、按債務人對於金融機構因消費借貸、自用住宅借款、信用卡
    或現金卡契約而負債務，在聲請更生或清算前，應提出債權
    人清冊，以書面向最大債權金融機構請求協商債務清償方案
    並表明共同協商之意旨，消費者債務清理條例第151條第1項
    定有明文。是以債務人對於金融機構因消費借貸、自用住宅
    借款、信用卡或現金卡契約而負債務之情形，採行協商前置
    主義。又聲請更生或清算不合程式或不備其他要件者，法院
    應以裁定駁回之，但其情形可以補正者，法院應定期間先命
    補正，復為同條例第8條所明定。
二、聲請人主張其曾向最大債權金融機構台新銀行請求協商，但
    協商未成立等情，並提出申請函及掛號回執為據，惟查：聲
    請人於民國97年5月29日聲請本件債務更生，並於聲請前9日
    即97年5月20日致函台新銀行請求債務協商，經台新銀行於
    97年5月20日收件審核後，因聲請人檢附之文件並未充分授
    權，致台新銀行無法據其以檢附銀行公會所提供之前置協商
    申請書第5條之規定，向該管財稅機構查詢聲請人之財務狀
    況，致無法取得債權人充分了解聲請人之資訊，故無法據以
    決定協商內容，台新銀行為利進行債務協商，乃於97年5月
    20 日下午3時16分以聲請人提供之行動電話0000000000號與
    聲請人聯絡，向聲請人詢問其現住址後，以掛號信函退回聲
    請人之申請文件，另檢附銀行公會所提供之前置協商申請書
    予聲請人，告知聲請人備齊文件再寄回台新銀行，惟聲請人
    並未寄回申請書等情，此有台新銀行97年10月27日台新債協
    97法字第40282號函在卷可考，則本件係因聲請人未於最大
    債權銀行所通知補件期間內補齊相關文件而遭退件，應視為
    未請求協商，核與債務人曾經與最大債權金融機構協商債務
    清償方案而不成立之情形不同，自不得認為聲請人已踐行協
    商前置程序。本件聲請人既未依消費者債務清理條例第151
    條第1項之規定，踐行協商前置程序，逕向本院聲請債務更
    生，於法即有未合。是以本件聲請，不合程式或不備其他要
    件，且上開欠缺依聲請人主張之事實又屬無從補正，爰依消
    費者債務清理條例第8條規定，裁定駁回之。
中    華    民    國    97    年    11    月    7     日
                  民事第二庭  法  官   張桂美
以上正本證明與原本無異。
如不服本裁定，應於裁定送達後10日內，以書狀向本院提出抗告
，並繳納抗告費新臺幣1千元。
中    華    民    國    97    年    11    月    7     日
                              書記官   謝安青


司法院資訊處製作；財團法人民間司法改革基金會備份。
